Inventaris van het archief van de familie von Baumhauer, 1513-2005
Nationaal Archief, Den Haag
- Familie Baumhauer en Von Baumhauer, 1.
  - Stukken betreffende afzonderlijke familieleden, 1.2
    - Dr. Theodore Charles Matthieu von Baumhauer (Brussel 1823 - Zutphen 1900), 1.2.25
      - Persoonlijk leven
        - Ingekomen brieven van zijn ouders gedurende zijn verblijf als predikant van de Hervormde Gemeente te Jaarsveld., 1848; 487; 1 omslag
          In het Frans en in het handschrift van zijn moeder.
        - Portretfoto's van hem als predikant en op latere leeftijd., z.j. (ca. 1870 en ca. 1885); 488; 2 stukken
          Bij het Iconografisch Bureau te 's-Gravenhage berusten foto's van hem en zijn gezin.
        - 'Mededeelingen aangaande de catacomben bij Rome', overdruk van zijn artikel in het tijdschrift 'Huldeblijk den Weleerwaarde Zeergeleerde Heer Dr. T.K.M von Baumhauer, bij gelegenheid van zijne Veertigjarige ambtsbediening, aangeboden door belangstellende vrienden', Zutphen, 13 februari 1888., 489
          Berust bij Dr. J.H. Waszink te Heeze.
        - Documentatie over zijn leven., 1900 en z.j. (ca. 1943 en 1995); 490; 4 stukken
    - Henriëtte Jacoba von Baumhauer (Zutphen 1855 - 's-Gravenhage 1925), 1.2.26
      Dochter van Dr. Theodore Charles Matthieu von Baumhauer en Dorothea Wilhelmina van Bemmelen. Gehuwd 1e in 1880 met Mr. Mathield Willem Pennink (IJsselstein 1856 - Batavia 1884), advocaat en Ambtenaar in Nederlands-Indië, zoon van Jacobus Reinier Karel Pennink en Mathilde Maria Wilhelmina Maas. Gehuwd 2e in 1902 met Elias Fabius (Amsterdam 1846 - 's-Gravenhage 1906), assuradeur te Soerabaja, zoon van Frederik Willem Fabius en Gabrielle Theodore Johann Canneman.
      - Aankondiging van haar huwelijk met Elias Fabius., 1902; 491; 1 stuk
        Zie ook het Familiearchief Fabius in het Nationaal Archief te 's-Gravenhage.
    - Mr. Dr. Paul Matthieu von Baumhauer (Zutphen 1859 - Leiden 1920), 1.2.27
      Doctor in de Staatswetenschap en Leraar te Leiden. Zoon van Theodore Charles Matthieu von Baumhauer en Dorothea Wilhelmina van Bemmelen. Ongehuwd.
      - 'Opmerkingen naar aanleiding van de preventieve voorschriften in de wet van den 28sten juni 1881 (Stbl. no. 97)', proefschrift en stellingen ter verkrijging van de graad van Doctor in de Staatswetenschap aan de Rijksuniversiteit te Leiden, gedrukt., 1885; 492; 1 deel
    - Mr. Jan Willem Samuel (von) Baumhauer (Malakka 1820 - Arnhem 1884), 1.2.28
      Jurist en Bestuursambtenaar in Nederlands-Indië. Zoon van Matthieu Jacques Reinhard Baumhauer en Emilie Thomassine Derviller. Gehuwd in 1852 met Christina Geziena Reinders (Arnhem 1825 - Arnhem 1886), dochter van Reinder Reinders en Geziena Blom.
      - Foto van het medaillon ter herinnering aan zijn moeder Emilie Thomassine Derviller, overleden in 1828 te Batavia., z.j. (ca. 1992); 493
        Het origineel berust bij R. Stoeller te Tilburg.
      - Akte van financiële verantwoording door zijn oom Willem Theodorus Baumhauer aan hem, verleden voor notaris J.C. Dwars te Utrecht in 1843, met akte van accoordbevinding, fotokopieën., z.j. (ca.1995); 494; 2 stukken
      - Stukken betreffende zijn onder-curatele-stelling in 1850 en de opheffing daarvan in 1852, afschriften en fotokopieën., z.j. (ca. 1995); 495; 4 stukken
      - Portret van hem, vervaardigd als steendruk door D.W.M. Trap in 1852, foto., z.j. (ca. 1994); 496; 1 stuk
        Het origineel bevindt zich in het Rijksprentenkabinet te Amsterdam.
      - Testament van hem, verleden voor notaris W.H. Taaij te Arnhem in 1852, fotokopie., z.j. (ca.1995); 497; 1 stuk
      - Stukken betreffende de zilveren plaquette, hem aangeboden door de bevolking bij zijn afscheid als Assistent-Resident van Montrado (Borneo's Westkust) in 1865, fotokopieën en een foto., z.j. (ca. 1992); 498; 6 stukken
        De plaquette en originele stukken berusten bij mevrouw J. Stoeller-de Graaf te Lent.
      - Foto van hem, omstreeks 1876, reproductie., z.j. (ca. 1992); 499; 1 stuk
        Het origineel berust bij M.C. Breij te Utrecht.
      - Overlijdensbericht van hem., 1884; 500; 1 stuk
      - Christina Geziena Reinders
        - Foto van haar omstreeks 1876, reproductie., z.j. (ca. 1992); 501; 1 stuk
        - Testament van haar, verleden voor notaris J.J. Wilschut te Arnhem in 1884, fotokopie., z.j. (ca. 1992); 502; 1 stuk
        - Akte van boedelinventarisatie door notaris J.O. de Kat te Arnhem in 1886, fotokopie., z.j. (ca. 1992); 503; 1 stuk
    - Maria Sjoers von Baumhauer (1852/4 - 1932), 1.2.29
      Dochter van Mr. Jan Willem Samuel von Baumhauer en de Javaanse vrouw Sarina. Gehuwd in 1888 te Arnhem met Willem Stoeller (1858-1925), commissionair, Boekbinder en Brandbode te Arnhem, zoon van Jacobus Christoffel Stoeller en Dorothea Catharina Margaretha Fortmeijer.
      - Foto's van haar, haar echtgenoot en gezin (ca.1866-1920), reproducties., z.j. (ca. 1992); 504; 3 stukken
      - Door haar overgeschreven stukken voor zang en piano van Mozart, Haydn en Beethoven, ingebonden na 1888., z.j. (ca. 1870-1880); 505; 1 katern
        Afkomstig uit de nalatenschap van haar kleindochter Gerda Everdina Cummins-de Geest (1921-2005).
      - Poëziealbum, geschonken door haar vader in 1876, fotokopie., z.j. (ca. 2000); 506; 1 omslag
      - Akte van haar huwelijk met Willem Stoeller in 1888 te Arnhem, fotokopie., z.j. (ca. 1992); 507; 1 stuk
      - Houtskooltekening van haar portret omstreeks 1900, fotokopie., z.j. (ca. 1995); 508; 1 stuk
- Aanverwante families, 2.
  - Familie (von) Scheibler, 2.1
    In 1776 trouwde Matthijs Jacob Boomhouer (1737-1789), koopman te Amsterdam met de uit Monschau afkomstige Helena Maria (von) Scheibler (1752-1803). Helena Maria was een dochter van de vermogende lakenfabrikant Bernhard Georg Scheibler en Clara Maria Moll. Als waardering voor zijn verdiensten in de lakenhandel werd haar vader in 1781 in de Keurvorstelijke Palts-Beierse adelstand verheven, waarna hij en zijn nakomelingen zich "Von Scheibler" noemden.
    Matthijs Jacob Boomhouer en Helena Maria von Scheibler zijn de "stamouders" van de Amsterdamse tak van de familie. Deze noemde zich vanaf het midden van de 19e-eeuw Von Baumhauer. Via Helena Maria is een aantal documenten en familiestukken uit de familie Von Scheibler in de familie Von Baumhauer terecht gekomen.
    In Monschau bevindt zich het museum "Das Rote Haus", het omstreeks 1765 gebouwde stamhuis van de familie (von) Scheibler, dat in oorspronkelijke staat verkeert en zich nog altijd in Scheiblerbezit bevindt.
    - Diploma van verheffing in de Keurvorstelijke Palts-Beierse adelstand van Bernhard Georg Scheibler (1724-1786), afschrift met bijlage., 1781; 509; 2 stukken
    - Overeenkomst tussen de erfgenamen van Clara Maria von Scheibler, geboren Moll, betreffende de voortzetting van het lakenkopersbedrijf na haar overlijden, afschrift., 1802; 510; 1 stuk
    - Foto's van de geschilderde portretten van Bernhard Georg von Scheibler (1724-1786) en Clara Maria Moll (1733-1802), omstreeks 1780., z.j. (ca. 1992); 511; 2 stukken
      De originelen bevinden zich bij Mr. E.M.H. von Baumhauer te Voorburg en in het Scheiblerhuis te Monschau. De in 1931 vervaardigde kopieën bevinden zich bij F.A. Klein te Amsterdam.
    - Ernst Barkhausen 'Die Tuchindustrie in Montjoie, ihr Aufstieg und Niedergang', met opdracht van Hans Carl Scheibler., 1925-1929; 512; 1 deel
    - Hans Carl Scheibler 'Beschreibung des Roten Hauses in Montjoie'., z.j. (ca.1928); 513; 1 deel
      Het "Rote Haus" in Monschau werd omstreeks 1765 gebouwd door Johann Heinrich Scheibler (grootvader van Helena Maria Boomhouer-von Scheibler).
  - Familie Boonen, 2.2
    Op 14 juli 1848 trouwde Edouard Henri von Baumhauer (1820-1885) te Arnhem met Elisabeth Catharina Petronella Boonen (1823-1889). Nadat haar ouders, Mr. Hendrik Richard Boonen (1774-1851) en Adriana Martina van IJzendoorn (1791-1862) waren overleden, erfden Elisabeth Catharina Petronella, haar zuster Maria Adriana van Beuningen-Boonen (1817-1876) en haar broer Hendrik Boonen (1828-1878) elk een deel van het omvangrijke bezit aan landerijen en boerderijen in Elspeet en Vierhouten, dat in de zeventiende en achttiende eeuw was vergaard door hun voorouders, het Harderwijker burgemeestersgeslacht Boonen. De voorouderlijke portretten, beginnende met die van de schilder Adriaen van der Werff (1659-1722) werden geërfd door Hendrik Boonen en bevinden zich thans in het bezit van de Stichting "Esse non Videri", een stichting van de familie Van Beuningen.
    De bijbehorende archivalia raakten na 1862 verspreid onder de leden van de families Von Baumhauer, Van Beuningen en Laman Trip en bevinden zich thans in het Nationaal Archief te 's-Gravenhage binnen de archieven van de families Von Baumhauer en Van Beuningen.
    - Burgemeester Dir(c)k Boonen (Harderwijk ca. 1655 - 1720) en Hendrickje Jans (Elspeet ca. 1669 - Harderwijk 1702)
      - 'Troostreden over het (edog) zalig afsterven van de Heer Dirk Boonen, borgermeester der stad te Harderwijk', gedrukt., 1720; 514; 1 stuk
    - Burgemeester Hendrik Boonen (Harderwijk 1702 - 1786) en Adriana Bredius (Pijnacker 1693 - Harderwijk 1752)
      - Ingekomen bedankbrief van zijn neef Jan Frederik Teekman te Amsterdam voor de genoten gastvrijheid., 1734; 515; 1 stuk
      - Akte van scheiding van de huwelijksgemeenschap met Adriana Bredius., 1753; 516; 1 stuk
      - Akten van schenking aan zijn beide zonen Abraham en Dirk Boonen van zijn eigendommen., 1753; 517; 2 stukken
        Een identieke akte bevindt zich in het Familiearchief Van Beuningen in het Nationaal Archief.
      - Akte van huwelijkse voorwaarden tussen hem en Hendrina Ravensbergen., 1753; ---
        Berust in het Familiearchief Van Beuningen in het Nationaal Archief.
      - 'Lofbazuijn geblasen ter eere van den Weledelen en Hooggeleerden Heer C.C.R. door Gods Genade Hoogleraar in de Letterkunde op 9 junij 1760.', 518; 1 stuk
        In het handschrift van Hendrik Boonen, waarschijnlijk bestemd voor C.C. Reith.
    - Ds. Abraham Bredius Boonen (Harderwijk 1727 - Nijmegen 1811) en Sara Maria Dusart (Amsterdam 1736 - Nijmegen 1802)
      - Circulaires naar aanleiding van een binnen de Hervormde Gemeente te Nijmegen ontstaan meningsverschil, waarbij ds. Abraham Bredius Boonen betrokken was, over de instandhouding van de openbare Godsdienst, gedrukt., 1800; 519; 2 stukken
      - Akte van scheiding van de nalatenschap van Abraham Bredius Boonen en Sara Maria Dusart, verleden voor notaris J. Vermasen te Nijmegen, afschrift., 1813; ---
      - Laatste en definitieve afrekening van de nalatenschap van Abraham Bredius Boonen en Sara Maria Dusart, verleden voor notaris J. Vermasen te Nijmegen., 1814; ---
    - Mr. Hendrik Richard Boonen (Nijmegen 1774 - Arnhem 1851) en Magdalena Johanna van IJzendoorn (Rotterdam 1801 - Nijmegen 1825), en zijn tweede huwelijk met Adriana Martina van IJzendoorn (Rotterdam 1791 - Ameide 1862)
      - Ingekomen brief van zijn zuster Adriana Scheidius-Boonen te Nijmegen., 1787; 520; 1 stuk
      - Tekst van de door hem gehouden oratie als afsluiting van zijn opleiding aan de Latijnse School te 's-Hertogenbosch., 1789; ---
      - Diploma en Bul behorende bij zijn kandidaats- en doctoraalexamen in de Rechten aan de Gelderse Akademie te Harderwijk., 1790 en 1793; ---
        Berusten in het Familiearchief Van Beuningen in het Nationaal Archief.
      - 'Thesis Juridicae inaugurales', stellingen behorende bij zijn doctoraal examen in de rechten aan de Gelderse Akademie te Harderwijk., 1793; ---
        Bevindt zich in de Atheneumbibliotheek te Deventer.
      - Door hem verzamelde stukken uit de Napoleontische tijd voorzien van een omstreeks 1943 door Jhr. Herman de Ranitz opgestelde lijst., 1793-1810; 521; 1 omslag
        In 1799-1800 deed hij als fuselier in Parijs dienst, waar hij ook gevangen heeft gezeten.
      - Miniatuurportret van hem met monogram HRB en het jaartal 1800., ---
        Bevindt zich in de collectie van de Stichting "Esse non Videri" te 's-Gravenhage.
      - Gedicht ter gelegenheid van zijn huwelijk met Magdalena Johanna van IJzendoorn te Nijmegen met een vertaling van Jhr. Herman de Ranitz., 1800; 522; 2 stukken
      - Beschikking van zijn benoeming tot stemopnemer te Nijmegen., 1803; 523; 1 stuk
      - Ingekomen uitnodiging van de Sous-Préfect van het Arrondissement Nijmegen, met minuut van antwoord., 1811; 524; 2 stukken
      - Stukken betreffende zijn benoeming tot Bewaarder der Hypotheken en Ontvanger der Registratie te Arnhem., 1811; ---
      - 'Diplome pour l'examen du style des Ecrivains Françaises' en zijn benoeming tot 'Membre de la Correspondence Académique' te Parijs., 1813; 525; 1 stuk
      - Stukken betreffende zijn benoeming en ontslag om gezondheidsredenen als ambtenaar Binnenlands Bestuur in Nederlands-Indië., 1815/1816; 526; 4 stukken
      - Testament van hem verleden voor notaris G. van Eck te Arnhem, afschrift, met eigenhandig geschreven codicil., 1831, 1836 en 1840; ---
      - Beschikking inzake zijn eervol ontslag als Bewaarder der Hypotheken en Ontvanger der te Registratie te Arnhem., 1838; 527; 1 stuk
      - Testament verleden voor notaris G. van Eck te Arnhem, afschrift., 1840; ---
      - Geschilderd portret van hem., z.j. (circa 1840); ---
        Berust in de collectie van de Stichting "Esse non Videri" te 's-Gravenhage.
      - Stukken betreffende zijn nalatenschap, met kwitantie voor de onderhoudskosten van zijn graf te Arnhem., 1851-1857; 528; 1 omslag
        In het Familiearchief van Beuningen in het Nationaal Archief berusten een boedelinventaris en een lijst van nagelaten boeken.
      - Magdalena Johanna van IJzendoorn (Rotterdam 1780 - Nijmegen 1801)
        - Miniatuurportret van haar., z.j. (circa 1799); ---
        - Boedelinventaris van haar nalatenschap, opgemaakt in verband met het aanstaande tweede huwelijk van haar man, Hendrik Richard Boonen, afschrift., 1816; 529; 1 stuk
      - Adriana Martina van IJzendoorn (Rotterdam 1791 - Ameide 1862)
        - Geschilderd portret van haar., z.j. (ca. 1840); ---
        - Testament van haar, verleden voor notaris B. Tideman te Amsterdam, afschrift, in tweevoud., 1853; 530; 2 stukken
        - Akte van benoeming door haar van Edouard Henri von Baumhauer tot haar executeur-testamentair., 1853; 531; 1 stuk
        - Akte van volmacht van haar aan Edouard Henri von Baumhauer., 1861; 532; 1 stuk
        - Stukken betreffende de afhandeling van haar nalatenschap, met kwitanties., 1862; 533; 1 omslag
          In het Familiearchief van Beuningen in het Nationaal Archief berust een boedelinventaris.
    - Elisabeth Catharina Petronella Boonen (Arnhem 1823 - Haarlem 1889) en Dr. Edouard Henri von Baumhauer (Brussel 1820 - Haarlem 1885)
      - Door haar en haar dochter Apollonia Wilhelmina von Baumhauer verzamelde genealogische aantekeningen over de familie Boonen., z.j. (ca. 1870-1913); 534; 1 omslag
    - Ds. Hendrik Boonen (Arnhem 1828 - Arnhem 1877) en Henriëtte Rutgera Veldwijk (Meteren 1827 - Arnhem 1900)
      - Geschilderd portret van hem als jongen., z.j. (ca. 1838); ---
      - "Mijn laatste getuigenis", tekst van zijn toespraak bij het neerleggen van zijn ambt als predikant te Middelburg, gedrukt., 1871; 535; 1 katern
      - Geschilderd portret van Henriëtte Rutgera Boonen-Veldwijk., z.j. (na 1877); ---
        Bevindt zich in de collectie van de Stichting "Esse non Videri" te 's-Gravenhage
  - Familie Ribbink, 2.3
    In 1922 trouwde Edouard Henri von Baumhauer (1890-1950) met Hermina Jacoba Johanna Ribbink (1895-1986), die gegevens over de familie Ribbink heeft verzameld.
    - Archiefstukken, paspoort en correspondentie betreffende Herminius Carl Georg Ludolf Ribbink (geboren 1865 te Zutphen), fotokopieën., z.j. (ca. 1980); 536; 1 omslag
- Verzamelde stukken afkomstig uit de families Van der Werff, Brouwer, Gevers, Van Beeftingh, Van IJzendoorn, Boonen en Van Beuningen, 3.
  Apollonia Wilhelmina von Baumhauer (1849-1928), die sterk geïnteresseerd was in de geschiedenis van haar voorgeslacht en in de herkomst van vererfde familiestukken, heeft originele documenten en nadere gegevens verzameld over de Rotterdamse schilder Adriaan van der Werff (1659-1722), van wie schilderijen van hemzelf en van zijn nakomelingen, alsmede een zilveren beker via de vrouwelijke lijn in de familie van haar moeder, de familie Boonen, waren vererfd.
  Adriaan van der Werff vervaardigde tussen 1697 en 1716 schilderijen voor Johan Wilhelm, Keurvorst van de Pfalz te Düsseldorf. Op 3 augustus 1703 werd de schilder door de Keurvorst in de ridderstand verheven en werd hem een zeven bladen tellende oorkonde met bijbehorend wapen van de vorst in was geschonken.
  De keurvorst trachtte reeds bestaande Van der Werff-schilderijen in zijn bezit te krijgen. Zo had het in 1704 voor zijn echtgenote Margaretha van Rees geschilderde 'Diana en Callisto' zijn interesse. In 1712 verkocht Margaretha het schilderij en ontving daarvoor 6000 gulden en een koffer met een zilveren toiletset bestaande uit 34 delen.
  Via hun nakomelingen in de vrouwelijke lijn: leden van de families Brouwer, Gevers, Van Beeftingh, Van IJzendoorn, Boonen en Laman Trip, kwamen de portretten van Adriaan der Werff, zijn vrouw Maria (van) Rees en zijn dochter Maria van der Werff in 1962 het bezit van Hendrik Jan van Beuningen te Cothen. Hij droeg de schilderijen over aan de "Stichting Esse non videri", die de portretten in 1985 in langdurig bruikleen heeft afgestaan aan het Historisch Museum te Rotterdam.
  Van het zilver werd een toiletbeker geërfd door het echtpaar Von Baumhauer-Boonen. Hun nazaat Albert Gillis van Marwijk Kooy te Amsterdam is thans in het bezit van deze beker. Van de overige delen is de verblijfplaats onbekend.
  Uit de onder inventarisnummer 555 genoemde 'Lijst van stukken behorende bij de schilderijen van Adriaan van der Werff' blijkt dat in het Familiearchief Von Baumhauer een beperkt aantal originele documenten is terechtgekomen. Het merendeel bevond zich in een van Adriaan van der Werff afkomstige toiletkist, die eveneens in 1962 werd geërfd door Hendrik Jan van Beuningen. Hij droeg deze over aan de "Stichting Esse non videri", welke deze kist met inhoud in langdurige bruikleen afstond aan het Historisch Museum te Rotterdam.
  De archiefstukken werden in 2006 overgebracht naar het Nationaal Archief te 's-Gravenhage en toegevoegd aan dit bestand.
  Voor een overzicht van de verwantschappen, ter verduidelijking van de herkomst van de documenten en afschriften die door Apollonia Wilhelmina von Baumhauer werden verzameld, zie bijlage 3.
  - Tekst van het adelsdiploma, in 1703 verleend door Johann Wilhelm, Keurvorst van de Pfalz, aan Adriaan van der Werff, afschrift door Apollonia Wilhelmina von Baumhauer., z.j. (19e eeuw); 537; 1 stuk
    Het originele diploma berust in het Familiearchief Van Beuningen in het Nationaal Archief.
  - Brief van Adriaan van der Werff vanuit Düsseldorf, aan zijn dochter Maria van der Werff te Rotterdam., 1703; 538; 1 stuk
  - Lofdicht van Adriaan Brouwer op zijn vrouw Maria van der Werff ter gelegenheid van haar 25ste verjaardag., 1717; 539; 1 stuk
  - Brief van Adriaan van der Werff aan zijn schoonzoon Adriaan Brouwer en dochter Maria van der Werff te Dordrecht., 1717; 540; 1 stuk
  - Notities van Adriaan Brouwer over de door Adriaan van der Werff nagelaten medailles., 1722; 541; 2 stukken
  - Notities van Adriaan Brouwer over de schilderijen nagelaten door Pieter van der Werff, broer van de schilder., 1722; 542; 2 stukken
  - Kwitantie van G. van der Giessen voor gegeven onderwijs aan Abraham Gevers (1742-1827)., 1754; 543; 1 stuk
  - Brief van G. Béranger te Dublin aan Mr. Paulus Gevers (1738-1797) met vijf kleine aquarel-tekeningen met militaire voorstellingen., 1763; 544; 6 stukken
  - Lidmaatschapsdiploma van Paulus Gevers (1738-1797) van een Rotterdamse Loge, met lakzegel., 1764; 545; 1 stuk
  - Memorie bij het overlijden van Abraham Gevers senior (1712-1780)., 546; 1 stuk
    Abraham Gevers, gehuwd met Kenau Deynout, was een oudere broer van Aarnout Gevers (1714-1788), gehuwd met Margaretha Maria Brouwer. Zij waren de ouders van Aarnout, Paulus en Abraham junior.
  - Twee gekleurde schetsjes van tropische vogels met bijbehorende teksten., z.j. (ca. 1800); 547; 1 stuk
    Vermoedelijk afkomstig van Abraham Gevers junior (1742-1827), die tropische vogels verzamelde en ook schilderde.
  - Beschrijving van het zelfportret van Adriaan van der Werff uit de nalatenschap van Abraham Gevers junior (1742-1827)., 548; 1 stuk
    Dit portret werd in 1827 aangekocht door het Rijksmuseum te Amsterdam.
  - Codicil van Elisabeth Catharina van Beeftingh, weduwe van Pieter van IJzendoorn, inzake de bestemming van de drie Van der Werff-portretten, afschrift., 1829; 549; 1 stuk
  - Brief van J.H. Minderop aan Adriana Martina Boonen-van IJzendoorn betreffende de taxatie van de drie Van der Werff-portretten., 1835; 550; 1 stuk
  - Verklaring van Adriana Martina Boonen-van IJzendoorn betreffende de overname van de drie Van der Werff-portretten uit de nalatenschap van haar moeder E.C. van IJzendoorn-van Beeftingh., 1835; 551; 1 stuk
  - Kwitantie waaruit blijkt dat Hendrik Boonen zijn zuster Elisabeth Catharina Petronella von Baumhauer-Boonen voor een bedrag van 5.000 gulden heeft uitgekocht ten aanzien van haar rechten op de drie Van der Werff-portretten., 1877; ---
    Berust in het Familiearchief van Beuningen in het Nationaal Archief.
  - Tekst van de door de erfgenamen van Maria Adriana van Beuningen-Boonen en Elisabeth Catharina Petronella von Baumhauer-Boonen afgelegde schriftelijke verklaring dat de drie Van der Werff-portretten zijn overgenomen door Hendrik Boonen te Arnhem, met concept., 1877; 552; 2 stukken
  - Brief van Jhr. Henk Laman Trip aan Edouard Henri von Baumhauer betreffende een zilveren toiletstel en de zilveren beker uit het bezit van Adriaan van der Werff., 1932; 553; 1 stuk
  - Documentatie
    - Verzamelde documentatie betreffende de schilder Adriaan van der Werff., z.j. (19e-eeuw); 554; 1 omslag
    - Lijst van stukken behorende bij de schilderijen van Adriaan van der Werff., z.j. (19e-eeuw); 555; 1 stuk
    - Brief van Adriaan van der Werff aan de Keurvorst, 1715; Lofdicht van Sybrand Feytama, 1717; "Kunstkroon voor den edelen Heer Adriaan van der Werff" en Grafwapen van den edelen Heere Adriaen van der Werff, door H.K. Poot, 1722, afschriften., z.j. (19e-eeuw); 556; 1 stuk
    - Verzamelde documentatie over de familie Van IJzendoorn., z.j. (19e eeuw); 557; 1 omslag
    - Genealogische aantekeningen betreffende de familie Van Beeftingh., z.j. (19e-eeuw); 558; 2 stukken
- Onroerende goederen, 4.
  - Graven, 4.1
    - Stukken betreffende de grafkelders van de families Teschemacher/Cappel en Boomhouer/Baumhauer in de Nieuwezijdskapel te Amsterdam., 1691-1771 en z.j.; 559; 1 omslag
    - Stukken betreffende het graf van Willem Theodorus (von) Baumhauer en zijn zoon Emile Jean Guillaume von Baumhauer op de begraafplaats Soestbergen te Utrecht., 1849-1914 en z.j.; 560; 4 stukken
    - Aantekening door Apollonia Wilhelmina von Baumhauer over de plaats van het familiegraf Boonen in de Grote Kerk van Harderwijk., z.j. (ca. 1880); 561; 2 stukken
    - Foto's van de Grote Kerk te Harderwijk en de daar aanwezige steen van het familiegraf Boonen no. 32., 2005; 562; 2 stukken
  - Onroerende goederen te Elspeet, Vierhouten, Ermelo en Harderwijk, 4.2
    - Eigendom en bezit
      - De korenmolen te Elspeet
        - Stukken betreffende het Molengoed te Elspeet, 1623-18e eeuw; 563-567; 2 charters en 3 stukken
          - Akte van overdracht door Dries Gerbregts en zijn vrouw Grietje Jans aan Evert Jacobs Claerbeek en zijn vrouw Hendrikje Gerrits [Mouw] van 1/12 deel van het molengoed, 1623, 563; 1 charter